臺灣臺北地方法院民事裁定　　　　　　　94年度聲字第3294號
聲　請　人　金獅私人有限公司 SINGAMAS COMPANY PTE LTD
（即原告）
　　　　　　　　　　　　883.
法定代理人　甲○○
上列聲請人因與相對人高怡興業有限公司、李方鶴、洪長泰、怡
寶開發有限公司、涂素霞、李義經、李盈嬅、李宗融、吉岩開發
有限公司、李義智、楊璀瑜間請求給付貨款等事件中，聲請人聲
請法官迴避，本院裁定如下：
　　主  文
聲請駁回。
聲請訴訟費用由聲請人負擔。
　　理  由
一、本件聲請意旨：如附件所示。
二、按法官有下列各款情形之一者，應自行迴避，不得執行職務
    ：一、法官或其配偶、前配偶或未婚配偶，為該訴訟事件當
    事人者。二、法官為該訴訟事件當事人八親等內之血親或五
    親等內之姻親，或曾有此親屬關係者。三、法官或其配偶、
    前配偶或未婚配偶，就該訴訟事件與當事人有共同權利人、
    共同義務人或償還義務人之關係者。四、法官現為或曾為該
    訴訟事件當事人之法定代理人或家長、家屬者。五、法官於
    該訴訟事件，現為或曾為當事人之訴訟代理人或輔佐人者。
    六、法官於該訴訟事件，曾為證人或鑑定人者。七、法官曾
    參與該訴訟事件之前審裁判或仲裁者。又遇有下列各款情形
    ，當事人得聲請法官迴避：一、法官有前條所定之情形而不
    自行迴避者。二、法官有前條所定以外之情形，足認其執行
    職務有偏頗之虞者。當事人如已就該訴訟有所聲明或為陳述
    後，不得依前項第2款聲請法官迴避。但迴避之原因發生在
    後或知悉在後者，不在此限。民事訴訟法第32、33條分別定
    有明文。復按民事訴訟法第33條第1項第2款所謂足認法官執
    行職務有偏頗之虞之情形，係指法官於訴訟之結果有利害關
    係或於當事人有親交嫌怨等客觀事實，足使人疑其為不公平
    之審判者而言。若法官僅於訴訟程序之指揮或容納當事人調
    查證據之聲請或其他類此情形，不能認為其有聲請迴避之原
    因。且此種迴避原因，依同法第34條第2項、第284條之規定
    ，應提出證據釋明之。次按聲請法官迴避，應舉其原因向法
    官所屬法院為之。民事訴訟法第34條第1項定有明文。
三、經查，聲請人既聲請本院94年度國貿更(二)字第1號給付貨款
    等事件承辦法官迴避，自應由本院管轄之，聲請人主張本件
    聲請事件係專屬臺灣高等法院管轄，並請求移送至臺灣高等
    法院裁定，容有誤會，合先敘明。又聲請人僅泛稱其與承辦
    法官間有宿怨及不共戴天之仇而聲請迴避，然綜觀其書狀內
    ，並未提出證據釋明之，其聲請法官迴避，不予准許。
四、爰裁定如主文。
中　　華　　民　　國　　94　　年　　11　　月　　30　　日
             民事第四庭    審判長法　官　林麗玲
  　　　　　　　　　　　　　　 　法　官　洪遠亮
                                 法  官  黃柄縉
以上正本係照原本作成
如對本裁定抗告須於裁定送達後10日內向本院提出抗告狀
中　　華　　民　　國　　94　　年　　12　　月　　2 　　日
               　                書記官　楊湘雯
